【裁判字號】    97,審易,1383
【裁判日期】    980311
【裁判案由】    竊盜
【裁判全文】
臺灣桃園地方法院刑事判決            97年度審易字第1383號
公  訴  人  臺灣桃園地方法院檢察署檢察官
被      告  庚○○
            己○○
            甲○○
上列被告因竊盜案件，經檢察官提起公訴（97年度偵字第12846
號），本院判決如下：
    主  文
庚○○共同攜帶兇器竊盜，處有期徒刑壹年。
己○○共同攜帶兇器竊盜，處有期徒刑柒月。
甲○○無罪。
    事  實
一、己○○前於民國93年間因加重竊盜案件，經本院以93年度易
    字第463 號判決判處有期徒刑1 年8 月確定，於95年4 月26
    日入監執行，於同年8 月30日因保外就醫出監，迄97年4 月
    2 日始復返監執行（不構成累犯），詎於保外就醫期間，仍
    未知警惕。緣己○○與庚○○係男女朋友，於96年11月29日
    晚間6 時34分許，庚○○駕駛車牌號碼為1873-PJ 號自用小
    客車，進入位在新竹縣新豐鄉埔和村6 鄰埔頂145 之10號「
    哈思美汽車旅館」307 號房休息投宿後，乃撥打電話邀己○○前往聊天，己○○遂於同日晚間9 時許前至「哈思美汽車
    旅館」307 號房。詎二人於投宿期間，竟共同基於意圖為自
    己不法所有之竊盜犯意聯絡，於翌日即96年11月30日凌晨1
    時許至2 時許，由己○○在307 號房1 樓車庫後門處把風，
    庚○○則持客觀上足供兇器使用之鋸子、老虎鉗、一字起子
    及噴燈（均未扣案）為工具，破壞302 至307 號房後方防火
    巷內埋於地下之塑膠管，並竊取其內發電機之電纜線得手。
    惟因休息於隔壁306 號房之庚○○朋友丙○○、戊○○目擊
    上情，庚○○與己○○乃於96年11月30日凌晨2 時30分許，
    駕駛上開自用小客車，將竊得之電纜線載至庚○○住處藏放
    後，復返回上址汽車旅館。嗣於96年11月30日上午9 時許，
    為該汽車旅館主任丁○○發現電纜線遭竊後報警處理，始循
    線查獲。
二、案經哈思美汽車旅館負責人乙○○訴由新竹縣政府警察局竹
    北分局報告臺灣新竹地方法院檢察署呈請臺灣高等法院檢察
    署檢察長令轉臺灣桃園地方法院檢察署檢察官偵查起訴。
    理  由
甲、被告庚○○、己○○有罪部分
壹、程序部分
一、按被告以外之人於審判外之言詞或書面陳述，除法律有規定
    者外，不得作為證據；又被告以外之人於審判外之陳述，雖
    不符第159 條之1 至第159 條之4 之規定，但經當事人於審
    判程序同意作為證據，法院審酌該言詞陳述或書面陳述作成
    時之情況，認為適當者，亦得為證據；當事人、代理人或辯
    護人於法院調查證據時，知有第159 條第1 項不得為證據之
    情形，而未於言詞辯論終結前聲明異議者，視為有前項之同
    意，刑事訴訟法第159 條第1 項、第159 條之5 規定甚明。
    查本件判決下列所引用之各該被告以外之人於審判外之陳述
    ，包含證人丙○○於警詢之陳述（臺灣新竹地方法院檢察署
    偵查卷第12至14頁）、證人戊○○於警詢之陳述及檢察官訊
    問時之證述（同上偵查卷第23至25頁、第63至64頁）、證人
    丁○○於警詢之陳述及檢察官訊問時之證述（同上偵查卷第
    20至22頁、臺灣桃園地方法院檢察署偵查卷第8 至9 頁）、
    哈思美汽車旅館休息日報表及住宿日報表（同上偵查卷第30
    至35頁），原均屬傳聞證據，依刑事訴訟法第159 條第1 項
    規定，本不具證據能力。惟查，前揭哈思美汽車旅館休息日
    報表及住宿日報表，係從事業務之人於業務上或通常業務過
    程所須製作之紀錄文書，又無顯不可信之情況，依刑事訴訟
    法第159 條之4 第2 款規定有證據能力。復查本件公訴人及
    被告庚○○、己○○於準備程序及審判程序中，對於公訴人
    提出之證據方法及本院調查提示上開證據時，均表示沒有意
    見（見本院卷第29頁、第38頁、第193 至194 頁），且迄至
    言詞辯論終結前亦未爭執本案證據之證據能力有不得為證據
    之情形，應視為被告已同意上開傳聞證據均可做為本案證據
    ，本院審酌上開證據資料製作時之情況，尚查無違法取證或
    其他瑕疵（見本院卷第135 至140 頁），且經本院於審判期
    日依法進行證據之調查、辯論，被告於訴訟上之程序權，已
    受保障，爰依刑事訴訟法第159 條之5 第2 項規定，認前揭
    證據資料均有應有證據能力。
二、卷附現場照片（同上偵查卷第26至29頁）為非供述證據，無
    傳聞法則之適用，與本案具有關聯性，且無證據證明係公務
    員違法所取得者，自得採為本案證據。
貳、實體部分
一、被告己○○部分：（被告己○○於本件加重竊盜罪擔任把風
    之行為分擔部分。）
  (一)訊據被告己○○對於上揭時、地與被告庚○○共同竊盜電纜
    線等情，業於本院審理時坦承不諱（見本院98年2 月12日審
    判筆錄，本院卷第196 至201 頁），核與證人丙○○於警詢
    及本院審理時（見臺灣新竹地方法院檢察署偵查卷第13頁、
    本院97年11月28日審判筆錄，本院卷第102 頁）暨證人戊○○於警詢及檢察官訊問時（同上偵查卷第24頁、第63頁）證
    述之情節大致相符。
  (二)證人丙○○於警詢中證稱：伊發覺庚○○在307 號房後面竊
    取電纜線，己○○在307 號房的後門觀看等語，於本院審理
    中翻異前詞供而證稱：伊有打開後門探頭出去看，只有看到
    庚○○在後面挖水管，用噴燈在燒水管線，沒有注意到己○○是否在後門觀看，伊警詢所述不實在云云（見本院97年11
    月28日審判筆錄，本院卷第102 至107 頁）。然查，
  1.被告己○○於本院審理時已自承當時伊在外面把風，房間內
    的泥土就是自房間走出去又走入房間所留下的等語（見本院
    98年2 月12日審判筆錄，本院卷第197 至198 頁），足認被
    告己○○當時確曾有站在307 號房1 樓後門外之防火巷泥土
    地上之情。
  2.又證人王九如即新竹縣政府警察局竹北分局後湖派出所警員
    於本院審理中證稱：在電纜線失竊的位置可以看到306 號房
    浴室的窗戶，從307 號房一樓小門抬頭就可以看到306 號房
    、307 號房的浴室，且本案會找到丙○○、戊○○是因為當
    日有投宿哈思美汽車旅館，且因丙○○另案遭通緝為三崎派
    出所緝獲，才前往詢問，丙○○表示他沒有偷電纜線，並指
    證是庚○○一票人所為，戊○○在警詢的供稱也是依照警詢
    筆錄所記載的內容，並沒有事先跟他溝通等語（見本院98年
    2 月11日審判筆錄，本院卷第137 頁、135 頁），亦足認證
    人丙○○於警詢中所述之位置，應可全程看到案發時被告庚○○、己○○之行為，是其於警詢中所證述，伊發現庚○○
    在307 號房的後面竊取發電機的電纜線，己○○在307 號房
    後門（即本院審理中所指稱之一樓小門）觀看乙節，核與被
    告己○○於本院審理時之自白相符。
  3.再觀諸證人戊○○於警詢時供稱：伊站的角度無法看見己○○在307 號房後門觀看等語（同上偵查卷第24頁），然其於
    檢察官偵查中證稱：伊聽到後面有撞擊聲音，是用東西敲打
    塑膠的聲音，伊就從洗澡間的窗戶往後面看，有看到庚○○
    ，當時暗暗的，伊看到他們在拉電線拉到307 號房，他們把
    後門開起來從水溝旁拉電線到房間內，伊看到庚○○在拉電
    （纜）線，但從房間內有一位女生的聲音等語（同上偵查卷
    第63頁），佐以被告己○○於本院審理中供稱約當日（29日
    ）晚上9 至10時進入汽車旅館直至翌日（30日）約2 時許離
    開，其中並無其他人在該時段進入307 號房內，及參諸卷附
    照片（同上偵查卷第28頁）所示，307 號房及306 號房為隔
    壁只相鄰數公尺之隔，則證人丙○○於開門探頭時應即可明
    顯看見被告己○○，且證人丙○○於本院審理時亦表示在警
    詢並無遭刑求或其他不法取供情事時，且係在自由意識下所
    做之陳述等語（見本院97年12月11日審判筆錄，本院卷第14
    0 頁），證人楊德裕即新竹縣警察局竹北分局後湖派出所警
    員於本院審理中證稱：製作筆錄過程中，均依丙○○之陳述
    所為之記載等語，更足認證人丙○○於警詢時供稱當時確有
    看到被告己○○在307 號房的後門觀看之不利被告己○○供
    述，應非虛言，是證人丙○○上開本院審理時之證述，應僅
    係迴護被告己○○之詞，不足採信。
  (三)此外，復有證人即哈思美汽車旅館主任丁○○於警詢、檢察
    官訊問及本院審理時供稱其服務之哈思美汽車旅館302 至30
    7 號房後方防火巷內，埋於地下之塑膠管內之發電機電纜線
    遭竊及現場留有鋸子、老虎鉗、一字起子及噴燈等工具之證
    述，並有哈思美汽車旅館休息日報表及住宿日報表各1 份及
    現場照片8 張在卷可佐，足認被告己○○上開任意性自白與
    事實相符，可以採信。
二、訊據被告庚○○固不否認於96年11月29日晚間6 時34分許，
    駕駛車牌號碼為1873-PJ 號自小客車進入哈思美汽車旅館，
    並打電話要己○○至該汽車旅館，惟矢口否認有何加重竊盜
    之犯行，辯稱：當天伊開車到汽車旅館，沒有帶老虎鉗等工
    具，現場遺留的老虎鉗等工具不知道是誰的，己○○到達汽
    車旅館後，伊和己○○都在聊天，直到丙○○打電話給伊說
    要離開，伊與丙○○因有債務糾紛，且在汽車旅館還有吵架
    ，怕丙○○將伊與己○○投宿汽車旅館的事說出去，己○○
    亦不要再待在哈思美汽車旅館，伊和己○○始一起離開，伊
    本來要載己○○回家，但車子繞一繞，伊和己○○又回哈思
    美汽車旅館，伊沒有在哈思美汽車旅館後面偷電纜線云云。
    經查：
  (一)共同被告己○○對於上揭時、地與被告庚○○共同竊盜電纜
    線等情，已如前述（見上開貳、一、），且共同被告己○○
    於本院審理時供稱：「（是否因為丙○○發現在307 號後面
    庚○○拿燈在燒，己○○在跟庚○○講話，所以你們才載著
    電纜線離開？）是。」、「（當時是否在外面把風？）是。
    」「（為何306 號房裏會有電纜線？）我不知道。我去的時
    候還沒有開始偷，偷竊的時間應該是在凌晨一點多至二點間
    。）」「（偷得之電纜線運往何處販賣？）我不知道。當天
    我們離開哈思美汽車旅館先把電纜線放在庚○○家，我們又
    回到哈思美汽車旅館，庚○○上樓，我沒有上樓就走掉了，
    當時因為我們有吸毒，我們想找甲○○看他有沒有東西，當
    時電纜線都已搬走了，甲○○並不知道偷竊的事。」「（房
    間內的泥土何來？）就是自房間走出去又走入房間所留下的
    。」等語（見本院98年2 月12日審判筆錄，本院卷第196 至
    198 頁），是依共同被告己○○於審理中所為之上開供稱時
    ，已指明本件被告二人共同竊取電纜線之時間，及事後共同
    被告己○○與被告庚○○於本件竊取電纜線後，即將電纜線
    載離現場放置於被告庚○○住處之犯行，並供後具結在卷，
    且在己○○具結後，經本院詢問被告庚○○對己○○上開所
    述有何意見時，其亦僅表示沒有意見，未為任何辯解（見本
    院98年2 月12日審判筆錄，本院卷第200 頁）。是共同被告
    己○○之供稱，足認本案竊盜之人為被告庚○○、己○○二
    人共同為之，且參諸被告己○○與被告庚○○於案發當時為
    男女朋友，又無何怨隙，且被告己○○將因上開證述使己受
    有罪之判決，自無為自己脫罪而誣陷被告庚○○之問題，是
    證人己○○前開證述，應屬實在，可以採信。
  (二)又證人丙○○於警詢時供稱：伊於96年11月30日凌晨2 時許
    ，在哈思美汽車旅館306 號房內，因為聽到車庫的後面有聲
    音，所以就到後面查看，發覺庚○○在307 號房後面竊取電
    纜線，己○○在307 號房的後門觀看（見臺灣新竹地方法院
    檢察署偵查卷第13頁）及於本院審理時具結證稱：伊當時在
    哈思美汽車旅館306 號房休息，有聽到後面好像有挖水管的
    聲音，伊有打開後門，看到庚○○在挖水管，好像用噴燈在
    燒管線，後來伊就跟戊○○離開汽車旅館（見本院97年11月
    28日審判筆錄，本院卷第102 頁），暨證人戊○○於警詢及
    檢察官訊問時證稱：伊於96年11月30日凌晨2 時許，在哈思
    美汽車旅館306 號房內洗澡，因為聽到車庫的後面有聲音，
    所以就從窗戶往下看，發覺庚○○在307 號房的後面竊取發
    電機的電纜線，伊看到庚○○在拉電纜線到房間（同上偵查
    卷第24頁、第63頁）等情，足認被告庚○○在上開時地有竊
    取電纜線之行為，甚為明確。
  (三)雖被告庚○○辯稱：因證人丙○○未向被告庚○○借錢未還
    而有嫌隙云云，然證人丙○○未向被告庚○○借錢未還，亦
    無其他債權債務關係，業據證人丙○○於本院審理時證述明
    確（見本院97年12月11日審判筆錄，本院卷第153 至154 頁
    ），是若案發當日被告庚○○與證人丙○○確有碰面或撥打
    電話連繫，果若有糾紛或吵架之情，衡諸常理，證人丙○○
    不會於其要離開汽車旅館時，打電話給庚○○，告知其要離
    開；再者，於96年11月30日凌晨2 時30分許，證人丙○○與
    戊○○駕車離開汽車旅館後，被告庚○○與己○○亦駕車離
    開汽車旅館，更足徵乃因證人丙○○發現被告庚○○竊取電
    纜線等情，始將竊得之電纜線駕車載回被告庚○○住處藏放
    ，以避免證人丙○○離去而向警察機關或業者指證被告庚○○、己○○為偷竊之人，而當場查獲之情，是被告庚○○上
    開置辯，均係事後卸責之詞，不足採信。
  (四)再依卷附照片（見臺灣新竹地方法院檢察署偵查卷第26、28
    頁）所示，埋設發電機電纜線之塑膠管線確遭人破損，而其
    破損之情形，衡諸常理，應係以質地堅硬之物品敲擊或以鋸
    子鋸開或以噴燈燒燬始有可能。查被告庚○○行竊時，確有
    拿噴燈燒塑膠管線，業據證人丙○○於本院審理時證述明確
    ，已如前述；而證人即哈思美汽車旅館主任丁○○分別於警
    詢、檢察官偵查中及本院審理中證述：96年11月30日上午9
    時許，在哈思美汽車旅館306 號房後方防火巷發現發電機之
    電纜線遭竊，302 號房後方並留有鋸子、老虎鉗、一字起子
    及噴燈等工具等語（見臺灣新竹地方法院檢察署偵查卷第21
    頁、臺灣桃園地方法院檢察署偵查卷第9 頁及本院98年1 月
    8 日審判筆錄，本院卷第181 至182 頁）；又上開電纜線遭
    竊地點係在哈思美汽車旅館301 至307 號房後方之防火巷，
    亦據上開證人丁○○證述在卷。再參酌卷附哈思美汽車旅館
    96年11月29日之休息日報表及住宿日報表（見臺灣新竹地方
    法院檢察署偵查卷第30至32頁）上所載，該日晚間6 時34分
    許，被告庚○○駕駛車牌號碼為1873-PJ 號自小客車進入哈
    思美汽車旅館後，至翌日即96年11月30日上午9 時許，除證
    人丙○○於96年11月30日凌晨1 時6 分許至凌晨2 時36分許
    ，駕駛車牌號碼為4271-RU 號自用小客車搭載戊○○進出該
    汽車旅館306 房休息外，該排防火巷其餘之301 至308 號房
    並無他人進入休息住宿，互核上開證人丙○○、丁○○所為
    之證述，堪認上揭鋸子、老虎鉗、一字起子及噴燈係被告庚○○竊取電纜線所用之工具。
  (五)雖被告庚○○否認其有持有兇器而犯加重竊盜犯行云云，惟
    查：哈思美汽車旅館主任丁○○於96年11月30日上午9 時許
    ，在哈思美汽車旅館306 號房後方防火巷發現發電機之電纜
    線遭竊，並在302 號房後方發現遺留之鋸子、老虎鉗、一字
    起子及噴燈，係被告庚○○竊取電纜線所用之工具，已如前
    述，而該等工具是否係被告庚○○所帶進汽車旅館，抑或被
    告庚○○所有，並不影響本案被告庚○○攜帶兇器竊盜犯行
    之認定，是被告庚○○所辯，顯係卸責之詞，不足採信。
三、綜上所述，本件事證明確，被告庚○○、己○○共同攜帶兇
    器竊盜犯行已堪認定，應予依法論罪科刑。
四、按刑法第321 條第1 項第3 款之攜帶兇器竊盜罪，係以行為
    人攜帶兇器竊盜為其加重條件，此所謂兇器，其種類並無限
    制，凡客觀上足對人之生命、身體、安全構成威脅，具有危
    險性之兇器均屬之，且祇須行竊時攜帶此種具有危險性之兇
    器為已足，並不以攜帶之初有行兇之意圖為必要（最高法院
    79年台上字第5253號判例意旨參照）。依此，被告庚○○持
    以竊盜之鋸子、老虎鉗、一字起子及噴燈，均係金屬製品，
    質地堅硬，如持以行兇，客觀上均足對他人生命、身體之安
    全造成危害，顯為刑法第321 條第1 項第3 款所指之兇器無
    疑。是核被告庚○○、己○○所為，係犯刑法第321 條第1
    項第3 款之攜帶兇器竊盜罪。被告庚○○、己○○就上開攜
    帶兇器竊盜犯行，有犯意聯絡及行為分擔，為共同正犯。公
    訴意旨認被告庚○○、己○○與被告甲○○就上開攜帶兇器
    竊盜犯行，均係犯刑法第321 條第1 項第3 、4 款之加重竊
    盜罪嫌云云，惟查，甲○○並無參與上開犯行（本院另為無
    罪諭知，見下理由說明），是以被告庚○○、己○○核無構
    成刑法第321 條第1 項第4 款所定加重條件之情事，故公訴
    意旨所指稍有誤解，惟此僅係加重竊盜罪加重條件認定有誤
    ，尚無變更起訴法條之問題。爰審酌被告庚○○、己○○均
    正值青壯年，不思循正當工作以獲致財物，竊取告訴人乙○○經營之汽車旅館發電機電纜線，造成告訴人損害尚鉅，所
    為非是，迄未賠償告訴人損害，且被告庚○○犯後猶飾詞卸
    責，態度欠佳，被告己○○雖一度否認犯行，惟最後一次審
    理時，終坦承犯行，態度尚可等一切情狀，各量處如主文所
    示之刑。至被告庚○○、己○○用以行竊之鋸子、老虎鉗、
    一字起子及噴燈，均未扣案，復無積極證據證明為被告庚○○或己○○所有，又非違禁物，爰不予宣告沒收。
乙、被告甲○○無罪部分
一、公訴意旨略以：庚○○因與友人戊○○及丙○○約定在新竹
    縣新豐鄉埔和村6 鄰埔頂145 之10號「哈思美汽車旅館」投
    宿，且該2 名友人業已在該旅館306 號房住宿，遂與女友己○○於民國96年11月29日下午6 時許，投宿在該旅館307 號
    房，竟與己○○意圖為自己不法所有，基於竊盜之犯意聯絡
    ，於翌日（30日）凌晨2 時許，由庚○○持足供為兇器使用
    之鋸子、老虎鉗及一字起子為工具，破壞該房間後方塑膠管
    ，竊取其內發電機之電纜線，甲○○則於同日凌晨3 時許，
    應庚○○及己○○之邀，至上址後，即意圖為自己不法所有
    ，與庚○○及己○○基於竊盜之犯意聯絡，持上開工具，接
    續竊取上開電纜線。嗣於同日上午9 時許，為該旅館主任丁○○發現後報警查獲。因認被告甲○○共同涉犯刑法第321
    條第1 項第3 款、第4 款之加重竊盜罪嫌。
二、按犯罪事實應依證據認定之，無證據不得認定其犯罪事實，
    刑事訴訟法第154條第2項定有明文。又所謂認定犯罪事實之
    證據，係指足以認定被告確有犯罪行為之積極證據而言，如
    未發現相當證據，或證據不足以證明，自不能以推測或擬制
    之方法，以為裁判基礎，最高法院40年台上字第86號著有判
    例可稽。又「無罪推定」乃刑事司法程序上之基本原則，此
    種原則表現在刑事案件中，只是另一種形式表示負擔之法則
    。易言之，刑事案件之追訴，必須提出證據（舉證負擔），
    並需說服至無合理懷疑之地步（證明負擔），始能謂被告有
    罪。又此處所謂「合理的懷疑」是指在一切證據經過全部的
    比較或考慮後，審理事實的法官本於道義良知，對於該項證
    據有可以說出理由來的懷疑，此時對於追訴之事實，便不能
    信以為真，便應對被告作出無罪之判決。最高法院88年台上
    字第954號判決亦認「認定犯罪事實所憑之證據，雖不以直
    接證據為限，間接證據亦包括在內，然而無論直接證據或間
    接證據，其為訴訟上之證明，須於通常一般人均不致有所懷
    疑，而得確信為真實之程度者，始得據為有罪之認定，倘其
    證明尚未到達此一程度，而有合理之懷疑存在時，即難遽採
    為不利被告之認定」，即採此一見解。
三、公訴人認被告甲○○共同犯有刑法第321 條第1 項第3 款、
    第4 款之加重竊盜罪嫌，無非係以下列證據為其主要論據：
  (一)告訴人乙○○於警詢中之指訴。
  (二)證人丙○○於警詢暨證人丁○○、戊○○、黃美珠於警詢及
    偵訊中之證述。
  (三)哈思美汽車旅館休息日報表及住宿日報表各1 份。
  (四)現場照片8 張。
四、本院認定被告甲○○無罪之理由：
    訊據被告甲○○固坦承於案發當日凌晨4 、5 點多與被告己○○一同前往哈思美汽車旅館307 號房之事實，惟堅決否認
    其有共同竊盜犯行，辯稱：伊不知道他們有偷電纜線，之前
    他（甲○○等人）在做什麼伊不知道，也沒有看到電纜線，
    是己○○載伊過去汽車旅館，當時伊在樓上看電視，後來伊
    與庚○○和該不詳年籍資料女子（即己○○）等3 人於上午
    9 時多一起開車到新豐鄉○○○路旁吃早餐吃完後就到附近
    閒逛一直到約11點多就開車回旅館…等語。經查：
  (一)本件公訴意旨上開所列之證據，被告對於證據能力並不爭執
    合先敘明。
  (二)共同被告庚○○於本院審理中供稱：「因為我回去哈思美汽
    車旅館已經3 、4 點了，睡了一陣子，他們才過來，跟他們
    聊了一會兒就天亮了，確實時間我也不清楚。」、及於檢察
    官偵查中供稱：「甲○○是在3 、4 點才進到307 號房。」
    等語（見本院審理卷97年12月11日第145 頁、臺灣新竹地方
    法院檢察署偵查卷第68頁），足認被告甲○○係在案發時凌
    晨3、4點之後才進入哈思美汽車旅館。
  (三)共同被告己○○於檢察官偵查中供稱：庚○○本來就在哈思
    美汽車旅館的307 號房，我是在96年11月29日下午8 至9 時
    坐車到旅館找他，我們就在房內聊天，96年11月30日早上5
    至6 時，我就出去找一個朋友王文正，我們一起帶早餐回旅
    館，在早上9 時許，我們就又一起出去等語（見臺灣桃園地
    方法院檢察署97年度偵字第12846 號第9 頁），及其於本院
    審理時證稱確有與被告庚○○共同犯加重竊盜罪，已如前述
    （詳如前貳、二、(一)所述），是被告甲○○是案發當日（30
    日）凌晨4 、5 點抵達哈思美汽車旅館（見本院卷97年11月
    5 日第57頁），且被告庚○○、己○○早已於同日凌晨1 、
    2 時共同竊取電纜線時被證人丙○○發現，並在證人丙○○
    離開後，隨即把電纜線搬離307 號房後開車離去放置於被告
    庚○○家中後，被告庚○○、己○○二人再返回哈思美汽車
    旅館307 號房，被告庚○○自行進入307 號房，被告己○○
    則另自行前往被告甲○○家中，直至同日凌晨4 、5 時，被
    告己○○、甲○○再抵達哈思美汽車旅館307 號房，此時，
    現場並無留下其所竊得之電纜線，被告甲○○所辯不知被告
    庚○○、己○○涉有竊盜乙節，應堪採信，尚不能以被告甲○○於案發當日為警逮捕即認其為本件加重竊盜之共犯，自
    不能證明被告甲○○有共同犯刑法第321 條第1 項第3 款、
    第4 款之加重竊盜犯行。又雖被告三人於案發當日早上約8
    、9 時雖有一同駕車離去吃早餐，惟尚無法證明被告甲○○
    與被告庚○○、己○○二人所共同涉犯之加重竊盜電纜線之
    事實，有犯意聯絡及行為分擔。
  (四)告訴人乙○○、證人丁○○、黃美珠於警詢、偵查中之證述
    ，不足以作為對被告不利之證據：
  1.告訴人乙○○於警詢中指訴：汽車旅館之電纜線遭竊，要提
    出告訴；證人丁○○於檢察官偵查中證稱：伊在9 時許發現
    的，發現301 號至308 號房之間的電纜線剪斷，埋電線處的
    土壤被翻起來，我就報告經理乙○○；伊沒有看到誰剪斷電
    纜線等語（見臺灣新竹地方法院檢察署偵查卷第9 頁），是
    證人丁○○雖為發現哈思美汽車旅館之電纜線遭竊之人，惟
    仍不知竊盜者為何人。
  2.證人黃美珠分別於警詢及檢察官偵查中證稱：係於96年11月
    30 日 上午11時許，始至上開汽車旅館，對竊盜案亦不知情
    。
  3.是上開證人等之供述，自不能證明被告甲○○有共同犯刑法
    第321 條第1 項第3 款、第4 款之加重竊盜犯行。
  (五)證人丙○○、戊○○分別於警詢、偵查中之證述，不足以作
    為對被告不利之證據：
  1.證人丙○○於警詢時供稱：伊於96年11月30日凌晨2 時許，
    在哈思美汽車旅館306 號房內，因為聽到車庫的後面有聲音
    ，所以就到後面查看，發覺庚○○在307 號房後面竊取電纜
    線，己○○在307 號房的後門觀看等語（見臺灣新竹地方法
    院檢察署偵查卷第13頁），及其於本院審理中亦僅證稱係被
    告庚○○持噴燈燒塑膠管竊取電纜線等語。
  2.證人戊○○於警詢及檢察官訊問時均供稱：伊於96年11月30
    日凌晨2 時許，在哈思美汽車旅館306 號房內洗澡，因為聽
    到車庫的後面有聲音，所以就從窗戶往下看，發覺庚○○在
    307 號房的後面竊取發電機的電纜線，伊看到庚○○等人在
    拉電纜線到307 號房，房間內有一位女生的聲音等語（同上
    偵查卷第24頁、第63頁）。
  3.上開證述，均未陳述被告甲○○有參與該加重竊盜犯行，自
    不足以證明被告甲○○有共同犯刑法第321 條第1 項第3款
    、第4 款之加重竊盜犯行。
  (六)又哈思美汽車旅館休息日報表及住宿日報表僅記載車輛進出
    時間，而現場照片則未有被告甲○○在失竊電纜線現場之情
    形，自亦不足以證明被告甲○○有共同犯刑法第321 條第1
    項第3 款、第4 款之加重竊盜犯行。
五、此外，共同被告庚○○、己○○及證人丙○○於本院審理時
    ，均未有被告甲○○在現場參與竊盜之供述，本院復查無其
    他積極證據證明被告甲○○有何公訴意旨所指訴之竊盜犯行
    ，因不能證明被告犯罪，揆諸前開說明，自應為被告無罪之
    諭知。
據上論斷，應依刑事訴訟法第299 條第1 項前段、第301 條第1
項，刑法第28條、第321 條第1 項第3 款，判決如主文。
本案經檢察官王惟琪到庭執行職務。
中    華    民    國    98    年     3    月    11    日
                        刑事庭  法  官  鍾雅蘭
以上正本證明與原本無異。
如不服本判決，得自收受送達之翌日起10日內向本院提出上訴狀
（應附繕本），其未敘述上訴理由者，應於上訴期間屆滿後20日
內補提理由書狀於本院，上訴於臺灣高等法院。
                                書記官  楊郁馨
中    華    民    國    98    年     3    月    11    日
本案論罪科刑法條：
中華民國刑法第321條（加重竊盜罪）
犯竊盜罪而有左列情形之一者，處6 月以上5 年以下有期徒刑：
一  於夜間侵入住宅或有人居住之建築物、船艦，或隱匿其內而
    犯之者。
二  毀越門扇、牆垣或其他安全設備而犯之者。
三  攜帶兇器而犯之者。
四  結夥三人以上而犯之者。
五  乘火災、水災或其他災害之際而犯之者。
六  在車站或埠頭而犯之者。
前項之未遂罰之。


司法院資訊處製作；財團法人民間司法改革基金會備份。
